【裁判字號】    88,易,1482
【裁判日期】    890602
【裁判案由】    詐欺等
【裁判全文】
臺灣桃園地方法院刑事判決                        八十八年度易字第一四八二號
    公  訴  人  臺灣桃園地方法院檢察署檢察官
    被      告  甲○○
右列被告因詐欺等案件，經檢察官提起公訴（八十八年度偵字第四四三七號），本院
判決如左：
    主  文
甲○○無罪。
    理  由
一、公訴意旨略以：被告甲○○於民國八十八年二月二十六日凌晨二時以後某不詳時
    點，在桃園縣大溪鎮附近某不詳檳榔攤，明知綽號「健明」之不詳姓名者所交付
    之0000000000號行動電話，乃係乙○○所失竊之來路不明贓物，竟仍
    予收受並隨即盜打至少五、六次以上，連續詐得不法利益，迄於翌日一時許，為
    警所查獲。因認被告甲○○涉犯有刑法第三百三十九條第二項之詐欺得利及同法
    第三百四十九條第一項之收受贓物罪嫌。
二、按犯罪事實應依證據認定之，無證據不得推定其犯罪事實，刑事訴訟法第一百五
    十四條定有明文，次按，不能證明被告犯罪者，應諭知無罪之判決，刑事訴訟法
    第三百零一條第一項亦有明文規定。本件訊據被告甲○○固坦認確有使用過該手
    機打了數通電話之情事，惟堅詞否認有何公訴人右揭所指之犯行，辯稱：該一手
    機乃係伊一位外號叫健明的朋友經過手機持有人的同意，約好借用三天，伊當時
    雖然不認識手機之持有人，但伊的朋友認識他，是伊的朋友替伊所借得的，伊並
    沒有收受贓物，也不是盜打行動電話等語。經查，公訴人係以本件事實業據被害
    人乙○○已指述甚詳，並有被告盜打行動電話之明細表二紙為憑，因認為被告有
    右揭收受贓物罪嫌及詐欺得利犯行，惟再查本件，有證人林玠旻於本院審理中到
    庭結證供稱：本件手機乃是伊的一位朋友名叫阿清的人在使用，當天伊等人在一
    起喝酒，因為甲○○說要使用手機，叫伊幫忙借一下，伊就問伊的朋友，伊朋友
    說好，於是伊朋友便自己將手機拿給了甲○○等語。是核本件被告取得及使用該
    一手機，依據證人林玠旻之上開結證供詞，係有經過手機持用人阿清的同意，應
    非係屬於收受贓物及盜打之詐欺得利行為，且另查本件被害人乙○○亦並未曾有
    向警報案過該一手機有何失竊或遺失之情事，乃係因為本件被告已經涉犯有安非
    他命案件而為警查獲後，經警通知手機持有人乙○○領回手機所為之供詞，此時
    被害人乙○○或有避嫌之心，其所供稱手機失竊一節，恐亦未必全然係屬真實，
    故亦不能僅依憑乙○○之片面指述內容，遽認為本件被告確有收受贓物及盜打行
    動電話之事實。此外，本件復又查無其他積極證據，足資證明被告有公訴人所指
    右揭之犯行，犯罪嫌疑尚屬有所不足，揆諸首揭規定，應為被告甲○○無罪判決
    之諭知。
三、據上論斷，應依刑事訴訟法第三百零一條第一項，判決如主文。
本案經檢察官呂理銘到庭執行職務。
中      華      民      國    八十九    年      五      月    二十九    日
                                      臺灣桃園地方法院刑事第一庭
                                          法  官 呂 仲 玉
右正本證明與原本無異。
如不服本判決，應於判決送達後十日內向本院提出上訴狀( 應附繕本 )，上訴於
臺灣高等法院。
                                    書記官   劉文松
中        華        民        國   八十九   年   六   月    五    日


司法院資訊處製作；財團法人民間司法改革基金會備份。
